sv: Åldersgrupp: 0–6 månader; 1–2 år; 6–12 månader; Vuxna; Alla åldrar; Babies; Barn; Nyfödd; Tonåringar; Småbarn; Universell; Övrigt
tr: Yaş Grubu: 0-6 ay; 1-2 yaş; 6-12 ay; Yetişkinler; Tüm yaşlar; Bebek; Çocuklar; Yenidoğan; Gençler; Yeni yürümeye başlayan çocuklar; Her türden mekana uygun; Diğer
fr: Tranche d’âge: 0-6 mois; 1-2 ans; 6-12 mois; Adultes; Tous âges; Bébés; Enfants; Nouveau-né; Adolescents; Tout-petits; Universel; Autre
it: Età: 0-6 mesi; 1-2 anni; 6-12 mesi; Adulti; Tutte le età; Bebè; Bambini; Bimbi; Adolescenti; Bambini piccoli; Universale; Altro
sl-SI: Starostna skupina: 0–6 mesecev; 1–2 leti; 6–12 mesecev; Odrasli; Vse starosti; Dojenčki; Otroci; Novorojenček; Najstniki; Malčki; Univerzalno; Druga
pt-PT: Grupo etário: 0–6 meses; 1 – 2 anos; 6–12 meses; Adultos; Todas as idades; Bebés; Crianças; Recém-nascido; Adolescentes; Crianças pequenas; Universal; Outro
vi: Nhóm tuổi: 0-6 tháng; 1-2 tuổi; 6-12 tháng; Người lớn; Mọi lứa tuổi; Baby; Trẻ em; Trẻ sơ sinh; Thanh thiếu niên; Trẻ mới biết đi; Phổ biến; Khác
sk-SK: Veková skupina: 0-6 mesiacov; 1-2 roky; 6-12 mesiacov; Dospelí; Všetky vekové kategórie; Bábätká; Deti; Novorodenec; Tínedžer; Batoľatá; Univerzálny; Iné
hr-HR: Dobna skupina: 0 – 6 mjeseci; 1 – 2 godine; 6 – 12 mjeseci; Odrasli; Sve dobne skupine; Bebe; Djeca; Novorođenčad; Tinejdžeri; Mala djeca; Univerzalno; Ostalo
el: Ηλικιακή ομάδα: 0-6 μηνών; 1-2 ετών; 6-12 μηνών; Ενήλικες; Όλες οι ηλικίες; Μωρά; Παιδιά; Νεογέννητο; Έφηβοι; Νήπια; Universal; Άλλο
bg-BG: Възрастова група: 0-6 месеца; 1-2 години; 6-12 месеца; Възрастни; Всички възрасти; Бебета; Деца; Новородени; Тийнейджъри; Прохождащи деца; Универсален; Други
lt-LT: Amžiaus grupė: 0–6 mėn.; 1–2 metai; 6–12 mėn.; Suaugusiems; Bet kokiam amžiui; Kūdikiams; Vaikams; Naujagimiams; Paaugliams; Pradėjusiems vaikščioti vaikams; Universalus; Kita
nb: Aldersgruppe: 0–6 måneder; 1–2 år; 6–12 måneder; Voksne; Alle aldre; Babyer; Barn; Nyfødt; Tenåringer; Småbarn; Universal; Annet
zh-CN: 年龄段: 0-6 个月; 1-2 岁; 6-12 个月; 成年人; 所有年龄段; 婴儿类; 儿童; 新生儿; 青少年; 学步期幼童; 通用; 其他
da: Aldersgruppe: 0-6 måneder; 1-2 år; 6-12 måneder; Voksne; Alle aldre; Babyer; Børn; Nyfødt; Teenagere; Småbørn; Universal; Andet
ro-RO: Grup de vârstă: 0-6 luni; 1-2 ani; 6-12 luni; Adulți; Toate vârstele; Bebeluși; Copii; Nou-născut; Adolescenți; Copii mici; Universal; Altele
ru: Возрастная группа: 0-6 месяцев; 1-2 года; 6-12 месяцев; Взрослые; Все возрасты; Младенцы; Дети; Новорожденные; Подростки; Тоддлеры; Универсальный; Другое
en: Age group: 0-6 months; 1-2 years; 6-12 months; Adults; All ages; Babies; Kids; Newborn; Teens; Toddlers; Universal; Other
pt-BR: Grupo de idade: 0-6 meses; 1-2 anos; 6-12 meses; Adultos; Todas as idades; Bebês; Crianças; Recém-nascido; Adolescentes; Criança pequena; Universal; Outro
ko: 연령대: 0~6개월; 1~2세; 6~12개월; 성인; 전 연령대; 아기; 어린이; 신생아; 청소년; 유아; 범용; 기타
zh-TW: 年齡層: 0-6 個月; 1-2 歲; 6-12 個月; 成人; 所有年齡段; 嬰兒紗; 兒童; 新生兒; 青少年; 學步兒; 通用; 其他
es: Grupo de edad: 0 a 6 meses; 1 a 2 años; 6 a 12 meses; Adultos; Todas las edades; Bebés; Niños; Recién nacido; Adolescentes; Niños pequeños; Universal; Otros
de: Altersgruppe: 0 – 6 Monate; 1 – 2 Jahre; 6 – 12 Monate; Erwachsene; Jedes Alter; Babys; Kinder; Neugeborenes; Teenager; Kleinkinder; Universell; Sonstiges
ja: 年齢層: 0～6か月; 1～2歳; 6～12か月; 成人; 全年齢; 赤ちゃん; キッズ; 新生; 十代; トドラー; ユニバーサル; その他
cs: Věková skupina: 0–6 měsíců; 1–2 roky; 6–12 měsíců; Dospělí; Všechny věkové kategorie; Miminka; Děti; Novorozenci; Dospívající; Batolata; Univerzální; Jiné
pl: Grupa wiekowa: 0-6 miesięcy; 1-2 lata; 6-12 miesięcy; Dorośli; Wszystkie grupy wiekowe; Niemowlęta; Dzieci; Noworodek; Nastolatki; Dzieci raczkujące; Uniwersalny; Inne
fi: Ikäryhmä: 0–6-kuukautiset; 1–2-vuotiaat; 6–12-kuukautiset; Aikuiset; Kaikenikäiset; Vauvat; Lapset; Vastasyntynyt; Teinit; Taaperot; Yleinen; Muu
th: กลุ่มอายุ: 0-6 เดือน; 1-2 ปี; 6-12 เดือน; ผู้ใหญ่; ทุกวัย; เบบี้; เด็ก; ทารกแรกเกิด; วัยรุ่น; เด็กวัยหัดเดิน; อเนกประสงค์; อื่นๆ
nl: Leeftijdsgroep: 0-6 maanden; 1-2 jaar; 6-12 maanden; Volwassenen; Alle leeftijden; Baby's; Kinderen; Pasgeborene; Tieners; Peuters; Universeel; Andere
hu: Korosztály: 0–6 hónap; 1–2 év; 6–12 hónap; Felnőtt; Minden korosztály; Bébi; Gyermek; Újszülött; Kamasz; Kisgyermek; Univerzális; Egyéb